【裁判字號】    89,訴,1689
【裁判日期】    900606
【裁判案由】    毒品危害防制條例
【裁判全文】
臺灣高雄地方法院刑事判決                        八十九年度訴字第一六八九號
    公  訴  人  臺灣高雄地方法院檢察署檢察官
    被      告  戊○○
    選任辯護人  蔡勝一
右列被告因違反毒品危害防制條例案件，經檢察官提起公訴（八十九年度偵緝字第五
八五號、偵字第七五五九、一二九一九、一五四五九號），本院判決如左：
    主  文
戊○○共同連續販賣第一級毒品，處有期徒刑拾年；扣案之第一級毒品海洛因貳包（
合計淨重肆點玖壹，包裝重零點陸玖公克）、第一級毒品海洛因貳拾貳包（合計淨重
肆點零肆公克、包裝重伍點肆壹公克），均沒收銷燬之；另扣案之電話號碼0000
000000號及0000000000號行動電話（及其所插入之易付卡貳片）及
夾鏈袋貳拾捌只，均沒收；販賣第一級毒品所得財物新台幣肆萬伍仟元沒收，如全部
或一部不能沒收時，以其財產抵償之。又共同連續販賣第二級毒品，處有期徒刑柒年
肆月；扣案之第二級毒品安非他命肆包（合計驗後毛重陸點壹參公克）、第二級毒品
安非他命拾壹包（合計驗後毛重參貳點肆公克）、第二級毒品安非他命貳拾包（合計
驗後毛重肆參點柒玖公克），及電子磅秤壹台、吸食器貳組、玻璃吸管肆支，均沒收
銷燬之；販賣第二級毒品所得財物新台幣壹萬貳仟元沒收，如全部或一部不能沒收時
，以其財產抵償之。又連續轉讓第二級毒品，處有期徒刑捌月。應執行有期徒刑拾柒
年；扣案之第一級毒品海洛因貳包（合計淨重肆點玖壹，包裝重零點陸玖公克）、第
一級毒品海洛因貳拾貳包（合計淨重肆點零肆公克、包裝重伍點肆壹公克）、第二級
毒品安非他命肆包（合計驗後毛重陸點壹參公克）、第二級毒品安非他命拾壹包（合
計驗後毛重參貳點肆公克）、第二級毒品安非他命貳拾包（合計驗後毛重肆參點柒玖
公克），及電子磅秤壹台、吸食器貳組、玻璃吸管肆支，均沒收銷燬之；另扣案之電
話號碼0000000000號及0000000000號行動電話（及其所插入之
易付卡貳片）及夾鏈袋貳拾捌只，均沒收；販賣第一、二級毒品所得財物新台幣共計
伍萬柒仟元沒收，如全部或一部不能沒收時，以其財產抵償之。
    事  實
一、戊○○於民國八十五年間因妨害自由案件，經法院判處有期徒刑一年，緩刑四年
    ，於八十八年十一月二十五日確定。戊○○分別基於意圖營利販賣第一、二級毒
    品海洛因及安非他命之概括犯意，以電話號碼0000000000號、000
    0000000號、0000000000號及0000000000號等行動
    電話作為聯絡販賣毒品之工具，而由欲購買毒品者與其聯絡，於談妥購買毒品事
    宜後，由戊○○將海洛因或安非他命販售予購毒者，依前開方式，連續於：
  (一)於八十七年五、六月間，由辰○○以電話號碼○七─0000000號與戊○○
    所持用號碼0000000000號行動電話，聯絡約定交貨之時間、地點後，
    戊○○騎乘機車至高雄市○○路大統百貨前及高雄市○○區○○路旁，以每包新
    台幣（下同）一千元之價格，連續販賣第二級毒品安非他命各乙包予辰○○施用
    ，前後二次，共得款二千元。嗣經警依據戊○○所供述其持有使用之行動電話0
    000000000號，比對該電話號碼之通聯紀錄，於八十八年八月六日與辰
    ○○住處之上開電話號碼有通聯之情形，始經警循線而查知上情。
  (二)自八十八年九月間起至同年十月間止，戊○○與丙○○（另案審理）基於意圖營
    利販賣第二級毒品安非他命之概括犯意聯絡，由丁○○以其電話號碼00000
    0000號行動電話，與戊○○所持用之號碼0000000000號行動電話
    、或與丙○○所持用之號碼0000000000號行動電話，聯絡約定交貨之
    時間、地點後，再由戊○○騎乘機車至高雄縣鳳山市○○○路大廣三百貨廣場附
    近、或在高雄縣澄清湖旁之大貝路上等處，或推由丙○○前往高雄縣澄清湖旁之
    大貝路上，以每包一千元之價格，連續販賣第二級毒品安非他命各乙包予丁○○
    施用，前後十次，共得款一萬元。嗣經警依據戊○○所供述其持有使用之行動電
    話0000000000號，比對該電話號碼之通聯紀錄，與丁○○之行動電話
    000000000號有通聯情形，始循線得知上情。
  (三)自八十八年十一月間起至八十九年三月七日止，翁聖鋐（原名辛○○）以其號碼
    0000000000號行動電話、或以其住處電話號碼○七─0000000
    號，與戊○○所持用之電話號碼0000000000號及000000000
    0號行動電話（均為易付卡型行動電話）聯絡約定交貨之時間、地點後，而由戊○○騎乘機車至高雄縣鳳山市○○路五百海產店附近、或在高雄市○○路與博愛
    路口之公共電話旁等處，以每包一千元之價格約十次、每包二千元之價格約五次
    ，連續販賣第一級毒品海洛因，共計約十五次予翁聖鋐（原名辛○○）施用，共
    得款二萬元。嗣因比對戊○○所持用之行動電話0000000000號、00
    00000000號，與翁聖鋐（原名辛○○）所持用之行動電話000000
    0000號及其住處電話號碼○七─0000000號有通聯情形，而循線查知
    上情。
  (四)自八十九年一月間起至八十九年二月二十七日止，壬○○以其電話號碼0000
    000000號行動電話與戊○○所持用電話號碼0000000000號及0
    000000000號行動電話（均為易付卡型行動電話）聯絡約定交貨之時間
    、地點後，分別在高雄縣鳳山市○○路五百海產店附近、或在高雄市○○路與博
    愛路口之加油站旁等處，以每包一千元之價格，連續販賣第一級毒品海洛因予壬○○施用，前後約十五次，而由壬○○交付現金或以乘坐壬○○之計程車車資抵
    償，共計所得之款項及利益為一萬五千元。嗣因比對戊○○所持用之行動電話0
    000000000號、0000000000號，與壬○○所持用之行動電話
    0000000000號有通聯情形，而查知上情。
  (五)自八十九年一月間起至八十九年三月初止，寅○○以其電話號碼0000000
    000號行動電話、或持用友人鍾道屏所有之行動電話0000000000號
    ，而與戊○○所持用電話號碼0000000000號行動電話（為易付卡型行
    動電話）聯絡約定交貨之時間、地點後，在高雄市○○路與博愛路口之加油站旁
    ，以每包一千元之價格，連續販賣第一級毒品海洛因予寅○○施用，前後三次，
    共計得款三千元。嗣因比對戊○○所持用之行動電話0000000000號，
    有與鍾道屏所持用之行動電話0000000000號有通聯之情形，而查知上
    情。
  (六)自八十九年一月間起至八十九年三月初止，己○○以行動電話00000000
    00號與戊○○所持用電話號碼0000000000號行動電話（為易付卡型
    行動電話）聯絡約定交貨之時間、地點後，戊○○騎乘機車至高雄市○○路與博
    愛路口之加油站旁，以每包一千元之價格，連續販賣第一級毒品海洛因予己○○
    施用，前後三次，共計得款三千元。嗣因比對戊○○所持用之行動電話0000
    000000號，與己○○所持用之行動電話0000000000號有通聯情
    形，而查知上情。
  (七)自八十八年十月間起至八十九年二月間止，癸○○以電話號碼00000000
    00號行動電話，與戊○○所持用電話號碼0000000000號、0000
    000000號及0000000000號等行動電話，聯絡約定交貨之時間、
    地點後，在高雄縣鳳山市○○○路上「界陽超商」附近，以每包一千元之價格，
    連續販賣第一級毒品海洛因予張文賓施用，前後四次，共計得款四千元。嗣因比
    對戊○○所持用之上開三支行動電話，與癸○○所持用之行動電話000000
    0000號有通聯情形，而循線查知上情。
二、戊○○與丙○○，復承上販賣第二級毒品、並基於共同販賣第一級毒品海洛因營
    利之概括犯意聯絡，於八十八年七月中旬某日起，在高雄市○○○路九五巷一弄
    四號丙○○妹妹乙○○（另案偵查）住處二樓丙○○房間內，販入並持有不詳價
    格及數量之第一級毒品海洛因與第二級毒品安非他命。嗣於八十八年八月五日凌
    晨三時許，戊○○與丙○○共乘機車，行經高雄市○○區○○路技擊館前，為警
    臨檢在戊○○身上起獲第一級毒品海洛因二小包（合計淨重四‧九一公克，包裝
    重○‧六九公克）、安非他命四小包（合計驗後毛重六‧一三公克，各包重量為
    一‧九五公克、一‧九三公克、一‧九一公克及○‧二九公克），並於同日凌晨
    四時許，前往丙○○上址住處房間內搜索，在二樓丙○○房內床墊中查獲安非他
    命十一包（合計驗後毛重三十二‧四公克，其包裝之重量規格各約為二公克裝四
    包、三‧八公克裝六包及四公克裝一包）與殘留有第二級毒品安非他命之電子磅
    秤乙台等物。
三、戊○○明知安非他命為第二級毒品，竟另基於轉讓第二級毒品安非他命之概括犯
    意，先於八十九年三月六日下午五時許，在高雄市○○區○○里○○○路五五○
    號十一樓其租住處，將其持有之第二級毒品安非他命無償轉讓予友人丑○○施用
    乙次；復於八十九年三月八日下午八時許，在上址其租住處，將其持有之第二級
    毒品安非他命無償轉讓予其友人丑○○及巳○○施用各乙次。隨即因乙○○於同
    （八）日下午五時許，為警持檢察官核發之搜索票當場查獲持有毒品，而帶同警
    方前往上址，警方即因有事實足信有人在內犯罪，且情形急迫，即於同（八）日
    下午十時十分許，在上址戊○○之租住處逕行搜索，而查獲丑○○、子○○、卯
    ○○、甲○○、巳○○、庚○○（上開六人涉嫌施用毒品部分，另案偵辦）共處
    一室，丑○○於查獲時正施用第二級毒品安非他命；並於戊○○臥室內扣得其承
    上販賣第一、二級毒品海洛因及安非他命營利之概括犯意，販入並持有之海洛因
    二十二包（合計淨重四‧○四公克、包裝重五‧四一公克）、安非他命二十包（
    驗後毛重四三‧七九公克），並當場查獲吸食器二組、玻璃吸管四支、夾鏈袋二
    十八只、針筒乙支、行動電話五支、易付卡四片（0000000000號、0
    000000000號、0000000000號及0000000000號）
    及現金一萬一千八百元。經檢察官指揮高雄市政府警察局刑警大隊比對前開易付
    卡通聯記錄，而循線查獲戊○○販賣毒品予翁聖鋐（原名辛○○）、壬○○、寅
    ○○、己○○、癸○○等人之犯行。
四、案經高雄市政府警察局三民第一分局、高雄縣警察局、高雄市政府警察局移送並
    台灣高雄地方法院檢察署檢察官自動檢舉偵查起訴。
    理  由
一、右揭無償轉讓第二級毒品安非他命之犯行（事實欄三），業據被告戊○○於警訊
    及本院審理中均供承不諱（見高雄縣警察局警卷第五頁、本院九十年五月二十三
    日審判筆錄），核與證人丑○○於警訊及偵、審時、並證人巳○○於警訊及偵查
    時證述之情節相符（見高雄縣警察局警卷第十頁、第十三頁、八十九年度偵字第
    七五五九號第二十八頁反面、第二十九頁、第三十五頁反面、本院八十九年九月
    十三日訊問筆錄），且為警查獲時證人丑○○正在施用第二級毒品安非他命，有
    高雄縣警察局執行逕行搜索結果報告書影本乙紙附卷可稽；是被告之自白核與事
    實相符，堪信為真實。從而，被告連續無償轉讓第二級毒品安非他命之犯行，事
    證明確，堪予認定。
二、訊據被告戊○○固坦認電話號碼0000000000號原為其持有使用（見
    八十九年度偵緝字第五八五號偵卷第十七頁反面），並於八十九年三月八日下午
    十時十分許，在其上址租住處，為警查獲之行動電話二支（易付卡型），確為其
    所有之事實不諱，惟矢口否認有販賣第一、二級毒品之犯行，辯稱：伊並無販賣
    毒品，為警於八十八年八月五日凌晨三時許，所查獲之毒品，係綽號「阿三」之
    人託伊攜帶，並非伊所有，而於八十九年三月八日下午十時十分許，在其上址租
    住處扣得之毒品，係伊向綽號「斧頭」之人於是（八）日上午十一時許購得，以
    供伊施用，於購買時即已分裝好云云。惟查：
  (一)被告原持有使用電話號碼0000000000號，並於八十九年三月八日下午
    十時十分許，在其上址租住處，為警查獲之行動電話二支（易付卡型），確為其
    所有之事實，業據被告於警訊及本院審理時均供承不諱。又被告於警訊時供稱：
    為警於八十九年三月八日下午十時十分許，在其上址租住處，搜索扣得之上開物
    品，均為其所有等語（見高雄縣警察局警卷第四頁反面），於本院審理時亦供述
    ：於八十九年三月八日下午十時十分許，在伊上址租住處所查獲之物中，行動電
    話有二支是伊所有的，係易付卡型之行動電話，號碼伊已忘記了等語，又證人丑
    ○○於警訊及偵、審時證稱：於八十九年三月八日下午十時十分許，在高雄市○○區○○里○○○路五五○號十一樓被告之租住處，所查獲之物品，除扣案物品
    之行動電話中，有二支係伊所有，號碼為0000000000號，另一支開頭
    為○九一八（其餘號碼已忘記），其餘均為被告所有，因伊向被告要安非他命時
    ，被告稱扣案物品為其所有等語（見八十九年度偵字第七五五九號偵卷第二十八
    頁反面），證人巳○○於警訊及偵查時亦證稱：於右揭時、地為警查扣之上開物
    品，均為被告所有，是被告他自己說的等語（見八十九年度偵緝字第五八五號偵
    卷第十八頁反面），並證人即查獲時在場之卯○○、甲○○、庚○○等四人均於
    警訊時證稱：查獲扣得之物品均非渠等所有，亦不知為何人所有等語。綜上，電
    話號碼0000000000號、0000000000號及00000000
    00號等行動電話，確均為被告持有使用之事實，堪予認定。
  (二)右揭(一)販賣第二級毒品之事實，業據證人即購買毒品者辰○○於警訊及偵查時證
    述甚詳，其證稱：伊前有施用第二級毒品安非他命之習慣，曾於八十七年五、六
    月間，由伊以住處電話號碼○七─0000000號與被告所持用行動電話號碼
    0000000000號聯絡後，向被告購買第二級毒品安非他命二次，分別約
    定在高雄市○○路大統百貨前及高雄市○○區○○路旁交易，均以每包安非他命
    一千元之價格購入，而於八十八年八月六日係由陳志偉以伊住處之上開電話號碼
    號與被告所持用之行動電話號碼0000000000號聯繫，伊與被告及陳志
    偉係於八十四、五年間在高雄市○○路一家ＰＵＢ喝酒認識的等語（見高雄市政
    府警察局三民第一分局警卷及八十八年度他字第八○一號偵卷），並有中華電信
    股份有限公司八十八年八月二十三日南營字第八八○七七○一六一三號函及所附
    行動電話0000000000號通話明細表乙份（見八十八年度他字第八○一
    號偵卷）附卷可稽。右揭(二)販賣第二級毒品之事實，業據證人即購買毒品者丁○○於警訊及偵查時證述甚詳，其證稱：伊自八十八年三月間起開始施用第二級毒
    品安非他命，自八十八年九月間某日起，確定日期已忘記，由伊以電話號碼00
    0000000號行動電話，與被告所持用之電話號碼0000000000號
    行動電話，或與丙○○所持用之號碼0000000000號行動電話聯絡後，
    分別約定在高雄縣鳳山市○○○路大廣三百貨廣場附近、或在高雄縣鳳山市○○
    路上等處，以每包一千元之價格，向被告購買第二級毒品安非他命，前後十次，
    其中有一次於八十八年九月底，與丙○○在高雄縣澄清湖大門的大貝路上有交易
    一次一千元之安非他命等語（見高雄市政府警察局三民第一分局警卷及八十八年
    度他字第八○一號偵卷），並有被告所持用行動電話號碼0000000000
    號之上開通話明細清單乙份在卷可稽。右揭(三)販賣第一級毒品之事實，業據證人
    即購買毒品者翁聖鋐（原名辛○○）於警訊及偵、審中證述甚詳，其證稱：伊自
    八十八年八月份起開始施用第一級毒品海洛因，曾自八十八年十一月間起至八十
    九年三月七日止，由伊以電話號碼0000000000號及00000000
    00號行動電話與被告所持用之電話號碼0000000000號及00000
    00000號行動電話聯絡後，分別在高雄縣鳳山市○○路五百海產店附近、或
    在高雄市○○路與博愛路口之公共電話旁等處，以每包一千元之價格約十次、每
    包二千元之價格約五次，向被告購買第一級毒品海洛因，共計約十五次等語（見
    八十九年度他字第四一○號偵卷第一○五頁、第一一○頁，及本院八十九年九月
    十三日訊問筆錄），並有被告所持用電話號碼0000000000號及000
    0000000號行動電話之通話紀錄乙份附卷可憑（見高雄市政府警察局警卷
    第四十一頁至六十二頁）。右揭(四)販賣第一級毒品之事實，業據證人即購買毒品
    者壬○○於警訊及偵、審中證述甚詳，其證稱：伊有施用第一級毒品海洛因之習
    慣，於八十九年一月間起至八十九年二月二十七日止，由伊以行動電話0000
    000000號與被告所持用電話號碼0000000000號及000000
    0000號行動電話聯絡後，分別在高雄縣鳳山市○○路五百海產店附近、或在
    高雄市○○路與博愛路口之加油站旁等處，以每包一千元之價格，向被告購買第
    一級毒品海洛因，前後約十五次，而由伊交付現金或以被告乘坐伊計程車車資抵
    償等語，（見八十九年度他字第四一○號偵卷第八十九頁反面、第九十頁、第九
    十八頁，及本院九十年二月十六日審判筆錄），並有被告所持用電話號碼000
    0000000號及0000000000號行動電話之通話紀錄乙份（見高雄
    市政府警察局警卷第六十八頁至九十三頁）在卷可憑。右揭(五)販賣第一級毒品之
    事實，業據證人即購買毒品者寅○○於警訊及偵、審中證述甚詳，其證稱：伊自
    八十九年一月中旬起開始施用第一級毒品海洛因，於八十九年一月間起至八十九
    年三月初止，由伊以行動電話0000000000號或以友人鍾道屏所有之行
    動電話0000000000號，與被告所持用電話號碼0000000000
    號行動電話聯絡後，在高雄市○○路與博愛路口之加油站旁，以每包一千元之價
    格，向被告購買第一級毒品海洛因，前後共計約三次等語（見八十九年度他字第
    四一○號偵卷第一三七頁反面、第一四七頁、第一四八面，及本院八十九年十月
    六日訊問筆錄），證人即寅○○之友人鍾道屏於警訊中證陳：伊向寅○○表示欲
    購買毒品時，寅○○即持伊所有電話0000000000號行動電話撥打聯絡
    後，即騎機車出去約三十分鐘左右返回，就將毒品海洛因帶回給伊等語，並有被
    告所持用電話號碼0000000000號之通話紀錄乙份（見高雄市政府警察
    局警卷第六十八頁至九十三頁）附卷可憑。右揭(六)販賣第一級毒品之事實，業據
    證人即購買毒品者己○○於警訊及偵、審中證述甚詳，其證稱：伊自八十九年一
    月中旬起開始施用第一級毒品海洛因，於八十九年一月間起至八十九年三月初止
    ，由伊以行動電話0000000000號與被告所持用電話號碼000000
    0000號行動電話聯絡後，在高雄市○○路與博愛路口之加油站旁，以每包一
    千元之價格，向被告購得第一級毒品海洛，前後共計約三次等語（高雄市政府警
    察局警卷、八十九年度偵第九七八六號偵卷、及本院八十九年九月十三日訊問筆
    錄），並有被告所持用電話號碼0000000000號之通話紀錄乙份附卷可
    憑（見高雄市政府警察局警卷第二十三頁至四十頁）在卷可按。右揭(七)販賣第一
    級毒品之事實，業據證人即購買毒品者癸○○於警訊及偵、審中證述甚詳，其證
    稱：伊有施用第一級毒品海洛因之習慣，自八十八年十月間起至八十九年二月間
    止，由伊以行動電話0000000000號與被告所持用之電話號碼0000
    000000號、0000000000號及0000000000號等行動電
    話聯絡後，在高雄縣鳳山市○○○路附近，以每包一千元之價格，向被告購得第
    一級毒品海洛因，前後共計四次等語（見高雄市政府警察局八十九年六月警卷、
    八十九年度毒偵字第四○一八號偵卷及本院八十九年九月十三日訊問筆錄），並
    被告所持用之上開三支行動電話，確均與證人癸○○所持用之行動電話0000
    000000號有通聯之情形，有被告所持用電話號碼0000000000號
    、00000000000號及0000000000號之通話紀錄各乙份（見
    高雄市政府警察局八十九年七月警卷第九十四頁至一○八頁）在卷可按。
  (三)又上開證人辰○○等七人均於警訊及偵查中指認被告之口卡，且證人己○○、癸○○、翁聖鋐（原名辛○○）及寅○○並於本院審理時當庭指認被告係販賣毒品
    予其等之人無訛；並綜據上開證人辰○○等之證詞及通聯紀錄，益徵電話號碼0
    000000000號、0000000000號、0000000000號及
    0000000000號等行動電話，確均為被告持有使用甚明。另參酌被告於
    警訊及本院審理時辯稱：伊並不認識癸○○、丁○○、辰○○，且伊係給予己○○毒品，並無向其收錢，並係與翁聖鋐（原名辛○○）合資購買毒品云云，然苟
    如被告所言，其既與證人癸○○、丁○○及辰○○等人素不相識，亦無仇隙，且
    給予證人己○○毒品施用，並與證人翁聖鋐（原名辛○○）合資購買毒品，則上
    開證人應無設詞誣諂被告之理，且被告上開行動電話豈會與不相識之證人癸○○
    、丁○○及辰○○等人有通聯之情形，益證上開證人證詞堪信為真實。
  (四)綜上，被告所辯：伊並無販賣毒品云云，顯無可採，其連續販賣第一、二級毒品
    海洛因及安非他命之犯行，事証明確，洵堪認定。
三、訊據被告戊○○固坦承於八十八年八月五日凌晨三時許，其與另案被告丙○○共
    乘機車，行經高雄市○○區○○路技擊館前，為警臨檢在其身上起獲第一級毒品
    海洛因二小包（合計淨重四‧九一公克，包裝重○‧六九公克）、安非他命四小
    包（合計驗後毛重六‧一三公克，各包重量為一‧九五公克、一‧九三公克、一
    ‧九一公克及○‧二九公克），並於同日凌晨四時許，前往另案被告丙○○上址
    住處房間內搜索，在二樓丙○○房內床墊中查獲安非他命十一包（合計驗後毛重
    三二‧四公克）與殘留有第二級毒品安非他命之電子磅秤乙台等物；並於八十九
    年三月八日下午十時十分許，在其上址租住處，為警搜索查獲之第一級毒品海洛
    因二十二包（合計淨重四‧○四公克、包裝重五‧四一公克）、安非他命二十包
    （驗後毛重四三‧七九公克）、吸食器二組、玻璃吸管四支、夾鏈袋二十八只、
    針筒乙支、行動電話五支、易付卡四片及現金一萬一千八百元等物之事實不諱，
    惟矢口認有何上開犯行，辯稱：於八十八年八月五日凌晨三時許，為警查獲之毒
    品，係綽號「阿三」之人託伊攜帶，因「阿三」說女孩子攜帶毒品較不易被警查
    獲，而於八十九年三月八日下午十時十分許，在伊上址租住處扣得之毒品，係伊
    向綽號「斧頭」之人於是（八）日上午十一時許購得，以供伊施用，於購買時即
    已分裝好云云。惟查：
  (一)被告與另案被告丙○○共同持有第一級毒品海洛因二包（合計淨重四‧九一公克
    ，包裝重○‧六九公克）、第二級毒品安非他命四包（合計驗後毛重為六‧一三
    公克，、驗前毛重六‧一八公克，每包分別重為一‧九五公克、一‧九三公克、
    一‧九一公克及○‧二九公克），而於持有運送途中為警查獲，並循線自丙○○
    在高雄市苓雅區○○○路九十五巷一弄四號二樓房間之床墊內，起獲第二級毒品
    安非他命十一包（合計驗後毛重三二‧四○公克、驗前毛重為三三‧五五公克，
    其每包之重量規格各約為二公克裝四包、三‧八公克裝六包及四公克裝一包）及
    殘留有第二級毒品安非他命之電子磅秤一台等物之事實，業據被告坦承不諱，且
    經另案被告丙○○供述甚詳，並有海洛因二包、安非他命共十五包及電子磅秤一
    台扣案可證。而上開扣案之白粉二包及晶體共十五包，分別係合計淨重四‧九一
    公克、包裝重○‧六九公克之第一級毒品海洛因，及合計驗後毛重三九‧五三公
    克（驗前毛重為三九‧七三公克）之第二級毒品安非他命，且扣案之電子磅秤一
    台，亦殘留有第二級毒品安非他命陽性反應，此有法務部調查局鑑定通知書一紙
    、高雄醫學院附設中和紀念醫院及高雄醫學大學附設中和紀念醫院檢驗報告單共
    六紙存卷可參，故上開事實堪予認定。
  (二)被告雖以前開情詞置辯，惟參諸另案被告丙○○於警訊及本院八十九年度訴字第
    九三九號審理時辯稱：警方於上開時地所起獲海洛因、安非他命及電子磅秤是一
    名綽號「阿三」之男子寄放於該處，並委由戊○○代為保管運送，並非伊與戊○○所有，且伊二人並無販賣第一級及第二級毒品犯行云云，惟其於偵查中則稱前
    揭扣案物係一名綽號「阿草」之男子所寄放，嗣於本院八十九年訴字第九三九號
    審理中復改陳，警訊時所述「阿三」之男子，即為證人勞正元云云，惟此經本院
    八十九年訴字第九三九號提訊證人勞正元，則堅決否認有交付前揭扣案物品予被
    告及戊○○保管之事實，已見另案被告丙○○供述前後不一，毫無所據。佐以證
    人乙○○於警訊中證稱：伊約於八十八年七月中旬晚上伊洗衣服時，有聽到被告
    戊○○在其高雄市苓雅區○○○路九十五巷一弄四號住處客廳內，向另案被告丙○○表示「毒品的事，如果發生事情由我負責，你不用怕等語」，足見被告與戊○○二人就毒品之事，已互有謀議。雖被告戊○○對上揭扣案物之來源所述與另
    案被告丙○○大致相符，但經進一步徵諸另案被告丙○○則本院八十九年訴字第
    九三九號審理中供陳：阿三之男子不曾在其家中睡過，而警方所起出扣案物，係
    自伊所使用外面包有床單之彈簧床內起出等語（見本院八十九年訴字第九三九號
    八十九年七月二十八日訊問筆錄），然該名阿三之男子既未曾於被告前開住處房
    間內睡過，顯非經常出入該處，何能得知外面包有床單之彈簧床墊內可藏放毒品
    ，益可徵另案被告丙○○所辯，已難見與情理相符。再對照另案被告丙○○於偵
    查中所述：八十八年八月五日警方自被告戊○○身上所查獲之毒品，是戊○○的
    ，至於戊○○毒品何來，伊並不知道等語（詳見八十九年偵字第一六八四號偵查
    卷第三廿三頁及第三十四頁），更明確彰顯被告所陳「阿三」之人，洵屬杜撰。
    再酌之證人乙○○於偵查中所陳：當天伊並不知道有「阿三」及戊○○至其家中
    等語（詳見八十八年度偵字第一九七八三號偵查卷八十八年九月三日訊問筆錄）
    ，輔之被告戊○○亦於本院八十九年訴字第九三九號審理中陳明該名「阿三」之
    人，並非勞正元之詞（詳見本院八十九年訴字第九三九號九十年四月十六日訊問
    筆錄），足見渠二人所述上開物品係綽號阿三之人所有云云，要屬無稽。
  (三)上開扣案之第一級毒品海洛因二包（合計淨重四‧九一公克，包裝重○‧六九公
    克）、第二級毒品安非他命四包（分別重為一‧九五公克、一‧九三公克、一‧
    九一公克及○‧二九公克），第二級毒品安非他命十一包（合計驗後毛重三十二
    ‧四公克、驗前毛重為三十三‧五五公克，其包裝重量規格各約為二公克裝四包
    、三‧八公克裝六包及四公克裝一包），業如前述，足見被告與另案被告丙○○
    所持有之第一級毒品海洛因與第二級毒品安非他命之數量非微，且其分裝方式，
    亦具有特殊之規格。再扣案之電子磅秤一台，如前所述亦殘留有第二級毒品安非
    他命陽性反應，可證該電子磅秤曾使用於分裝及秤量第二級毒品安非他命之用途
    上，且為另案被告丙○○於警訊中直承此情無訛。阿三之人既屬被告所杜撰，而
    另案被告丙○○既與被告戊○○就毒品之事於八十八年七月中旬即有所謀議，再
    渠等共同持有上開扣案數量非微之毒品，並就該扣案之第一級及第二級毒品分裝
    成不同有定律可循之規格，參酌被告迭有販賣毒品情事，已如前述，顯見上開扣
    案之海洛因及安非他命，係渠等慮及購毒者之資力，所預先分裝圖謀出售，是渠
    二人於販入第一級毒品海洛因及第二級毒品安非他命之初，即有營利之意圖，至
    為顯然。
  (四)被告於八十九年三月八日下午十時十分許，在其上址租住處，為警搜索查獲之第
    一級毒品海洛因二十二包（合計淨重四‧○四公克、包裝重五‧四一公克）、安
    非他命二十包（合計驗後毛重四三‧七九公克）、吸食器二組、玻璃吸管四支、
    夾鏈袋二十八只、針筒乙支、行動電話五支、易付卡四片及現金一萬一千八百元
    等物，除行動電話及易付卡外，均為其所有之事實，業據被告於警訊及本院審理
    時坦認不諱。惟扣案之其餘上開物品，亦為被告所有，業據證人丑○○及巳○○
    於警訊及偵查時證述屬實，已如前述。而上開扣案之白粉二十二包及晶體二十包
    ，分別係合計淨重四‧○四公克、包裝重五‧四一公克之第一級毒品海洛因、合
    計驗後毛重四三‧七九公克之第二級毒品安非他命，並吸食器二組、玻璃吸管四
    支等物，亦殘留有第二級毒品安非他命陽性反應，此有法務部調查局鑑定通知書
    一紙、高雄醫學院附設中和紀念醫院檢驗報告單共三紙在卷可參。且有高雄縣警
    察局執行逕行搜索結果報告書及搜索扣押證明書各乙紙附卷可憑。
  (五)被告所持有之上開第一級毒品海洛因與第二級毒品安非他命之數量非微，顯超過
    自行施用所需之數量。且扣案之毒品並加以分裝，亦具有特殊之規格，復被告於
    本院八十九年度訴字第一五○○號其施用毒品案件審理時供稱：伊係在上址租住
    處施用毒品等語，是苟如被告所言，其係為自行施用而購入，而其施用地點係在
    其上址租住處，被告何須購入分裝已完成，而可能因此耗損部分毒品？又被告並
    無攜帶外出施用之情形，如無販賣而須分裝毒品，何須在其上址住處並置放二十
    八只夾鏈袋？是被告所辯：伊係為自己施用，始購入上開扣案毒品云云，應屬事
    後推諉之詞，尚難採信。
四、核被告戊○○所為，係犯毒品危害防制條例第四條第一項販賣第一級毒品罪、同
    條第二項販賣第二級毒品罪及第八條第二項之轉讓第二級毒品罪。被告與丙○○
    間，就上開販賣第一級毒品海洛因及第二級毒品安非他命（事實欄二部分）、及
    販賣第二級毒品安非他命予丁○○（事實欄一之(二)部分）犯行間，有犯意聯絡及
    行為分擔，皆為共同正犯。其多次持有海洛因及安非他命後，進而販賣或無償轉
    讓，其持有行為應被其販賣及轉讓之行為所吸收，均不另論罪。被告先後多次販
    賣第一、二毒品及轉讓第二級毒品犯行，時間緊接，觸犯構成要件相同之罪名，
    顯係基於概括犯意反覆為之，均應依連續犯之規定論以一罪，除犯同條例第四條
    第一項販賣第一級毒品罪之法定刑（死刑或無期徒刑）及同條第二項販賣第二級
    毒品罪法定最重本刑無期徒刑之部分，均依法不得加重外，其餘部分均依法加重
    其刑。被告前開販賣第一級毒品罪、第二級毒品及轉讓第二級毒品犯行間，犯意
    各別，且行為互殊，應予分論併罰。公訴意旨認被告與另案被告丙○○於八十八
    年七月中旬起，係與該名綽號「阿三」之男子共同販賣第一級及第二級毒品，惟
    此阿三者，並無其人，已如前述，故公訴意旨此部分論敘，容有未洽。而公訴意
    旨認被告與另案被告丙○○於八十八年八月五日係意圖販賣而持有，前揭於同日
    扣案之毒品，並於八十九年三月八日下午十時十分許，在其上址租住處，扣得之
    毒品，亦係被告意圖販賣而持有等情，惟被告上開扣案毒品於販入毒品之初，即
    本於營利之意圖，已如前述，而不論被告係意圖販賣而持有，或於販入毒品之初
    即本於營利之意圖，其係意圖營利而販入持有毒品之社會基本事實則屬同一，是
    公訴人認被告此部分係涉犯毒品危害防制條例第五條第一、二項之意圖販賣持有
    毒品罪，容有未洽，起訴法條應予變更，併此敘明。又被告販賣第一級毒品海洛
    因予他人施用，固戕害他人之身心，惟念其對重典之認識不夠深切，且販毒數量
    不多，與販賣毒品之數量達數公斤以上之危害情形不同，誠屬法重情輕，倘對其
    販賣海洛因之犯行科以法定最輕刑之無期徒刑，猶嫌過重，衡情尚有可憫恕之處
    ，爰依刑法第五十九條規定減輕其刑罰。爰審酌被告之品行，貪圖不法利益，長
    期並多次販賣第一、二級毒品海洛因及安非他命，並多次轉讓毒品供人施用，均
    戕害他人身體健康，助長他人濫用毒品風氣，嚴重危害社會治安，惡性非輕，及
    犯後未坦承犯行等一切情狀，分別量處如主文所示之刑，並定其應執行刑，以資
    懲儆。另扣案之第一級毒品海洛因二包（合計淨重四‧九一公克，包裝重○‧六
    九公克）、第一級毒品海洛因二十二包（合計淨重四‧○四公克、包裝重五‧四
    一公克）、第二級毒品安非他命四包（合計驗後毛重為六‧一三公克）、第二級
    毒品安非他命十一包（合計驗後毛重三十二‧四公克）、第二級毒品安非他命二
    十包（合計驗後毛重四三‧七九公克），及電子磅秤一台、吸食器二組、玻璃吸
    管四支既經驗出殘存安非他命，客觀上顯無法將殘存毒品自上開物品析離，應視
    同毒品，同屬違禁物無訛，均應依毒品危害防制條例第十八條第一項前段之規定
    ，宣告沒收併銷燬之。並被告販賣毒品所得款項共計五萬七千元，爰依同條例第
    十九條第一項規定併予宣告沒收，如全部或一部不能沒收時，以其財產抵償之。
    而扣案之電話號碼0000000000號及0000000000號行動電話
    （及其所插入之易付卡二片）及夾鏈袋二十八只，係被告所有且供或預備供被告
    犯罪所用之物，爰依刑法第三十八條第一項第二款宣告沒收。至扣案之針筒乙支
    、行動電話三支、易付卡二片及現金一萬一千八百元，雖為被告所有，惟並無證
    據證明係被告供或預備供犯罪所用之物、或係販售毒品所得款項，亦非違禁物，
    爰不另為沒收之諭知，附此敘明。
五、公訴意旨另謂：被告戊○○於八十九年三月四日或八十九年三月五日，在不詳地
    點，以每包二千元之價格，在高雄市○○路博愛路口附近，販賣第一級毒品海洛
    因與乙○○。因認被告戊○○此部分亦涉犯毒品危害防制條例第四條第一項販賣
    第一級毒品罪嫌。按犯罪事實應依證據認定之，無證據不得推定其犯罪事實；復
    不能證明被告犯罪或其行為不罰者，應諭知無罪之判決，刑事訴訟法第一百五十
    四條、第三百零一條第一項分別定有明文。又認定不利於被告之事實，須依積極
    證據，苟積極證據不足為不利於被告事實之認定時，即應為有利於被告之認定，
    更不必有何有利之證據，最高法院三十年上字第八一六號著有判例可資參照。本
    件公訴意旨認被告亦涉嫌販賣第一級毒品予證人乙○○罪嫌，無非以證人乙○○
    於警訊中之證詞，為其論述依據。
六、訊據被告戊○○堅決否認上開犯行，辯稱：伊並無販賣毒品予乙○○等語。經查
    ：證人乙○○固於警訊時證稱：伊為警查獲之第一級毒品海洛因，係於八十九年
    三月四、五日時，在高雄市○○路與博愛路口附近，以二千元之代價，向綽號「
    美惠」之人購得等語，惟於偵查及本院審理改稱：伊並無向被告戊○○購買過毒
    品，伊之前曾至被告上址租住處拿床單，所以才帶同警察前往，於警局時因警察
    兇伊，且命伊須供出一人來，否則要移送伊販賣毒品，所以才供稱係向被告購買
    毒品等語，準此，尚難據證人乙○○前後相互矛盾之證詞，在無其他證據可資佐
    證之情形下，即認被告確有販賣毒品予證人乙○○之事實。依上所述，公訴人之
    指述尚不足以證明被告有此部分犯罪。此外，復查無其他積極證據足以證明被告
    確有公訴人所指之此部分犯行，揆諸首揭法條及判例意旨，本應為無罪之諭知，
    惟公訴意旨既認此部分亦與前開論罪科刑部分屬連續犯之裁判上一罪關係，故不
    另為無罪之諭知，附此敘明。
據上論斷，應依刑事訴訟法第二百九十九條第一項前段、第三百條，毒品危害防制條
例第四條第一項、第二項、第八條第二項、第十八條第一項前段、第十九條第一項，
刑法第十一條前段、第二十八條、第五十六條、第三十八條第一項第二款、第五十一
條第五款、第五十九條，判決如主文。
本案經檢察官顏漢文到庭執行職務。
中      華      民      國          九十    年      六    月      六    日
                                  臺灣高雄地方法院刑事第六庭
                                      法  官  洪榮家
右正本證明與原本無異。
如不服本判決，應於判決送達後十日內，向本院提出上訴狀。
                                      書記官  陳寰瑛
中      華      民      國          九十    年      六    月      六    日
附錄本案論罪科刑法條全文：
毒品危害防制條例第四條第一項、第二項：
  製造、運輸、販賣第一級毒品者，處死刑或無期徒刑，處無期徒刑者，得併科新台
  幣一千萬元以上罰金。
  製造、運輸、販賣第二級毒品者，處無期徒刑或七年以上有期徒刑，得併科新台幣
  七百萬元以下罰金。
毒品危害防制條例第八條第二項：
  轉讓第二級毒品者，處六月以上五年以下有期徒刑，得併科新台幣七十萬元以下罰
  金。


司法院資訊處製作；財團法人民間司法改革基金會備份。
